【裁判字號】    98,易,2982
【裁判日期】    981228
【裁判案由】    賭博
【裁判全文】
臺灣板橋地方法院刑事判決              98年度易字第2982號
公  訴  人  臺灣板橋地方法院檢察署檢察官
被      告  乙○○
            甲○○
上列被告因賭博案件，經檢察官提起公訴（98年度偵字第27779
號），本院依簡式審判程序判決如下：
    主  文
乙○○意圖營利，聚眾賭博，累犯，處有期徒刑陸月，如易科罰
金，以新臺幣壹仟元折算壹日。扣案之天九牌壹副、骰子伍拾肆
顆、監視鏡頭壹組及抽頭金新臺幣壹萬佰元均沒收。
甲○○共同意圖營利，供給賭博場所，累犯，處有期徒刑月，
如易科罰金，以新台幣壹仟元折算壹日。
    事  實
一、乙○○前於民國92年間，因賭博案件，經臺灣臺北地方法院
    以92年度易字第2295號判處有期徒刑6 月，併科罰金銀元3
    萬元確定，有期徒刑部分於93年6 月25日易科罰金執行完畢
    。甲○○前於94年間，因施用毒品案件，經本院以94年度易
    字第129 號判處有期徒刑8 月確定，於95年4 月1 日縮刑期
    滿執行完畢；復於96年間，因施用第二級毒品案件，經本院
    以96年度簡字第8323號判處有期徒刑5 月確定，於98年3 月
    31日縮刑期滿執行完畢。詎渠等均仍不知悔改，竟基於意圖
    營利，提供賭博場所之犯意聯絡，於98年9 月28日起，由甲
    ○○提供其位於臺北縣三重市○○街57巷1 號5 樓之居所，
    作為賭博場所；乙○○另基於意圖營利，聚眾賭博之犯意，
    對外招攬賭客、於場內看門、在臺北縣三重市○○街57 巷1
    號5 樓處所附近把風並收取抽頭金，提供上揭場地及天九牌
    為賭具，供不特定人到場賭博財物。其賭法為由賭客輪流作
    莊家，每家拿4 張牌，由莊家與他人對賭，若點數小於莊家
    ，則所押注之金錢，歸莊家所有；反之，莊家則需依押注之
    金額賠給他人，下注金額每贏得新臺幣（下同）300 元則抽
    頭10元、不足300 元時亦抽頭10元，不論莊家或他人贏錢，
    均需給付抽頭金，以此方式經營該天九牌賭場。嗣於98 年9
    月29日下午5 時40分許，在上揭地點為警當場查獲，適有岑
    啟明、黃泰龍、莊添福、吳陳雲蓮、林景雲、李謙誠、鄧金
    得等7 名賭客在場賭博，並扣得抽頭金10,300元、賭資18,0
    80元、天九牌1 副、骰子54顆、監視鏡頭1 組（賭客及賭資
    均由警方另依社會秩序維護法裁處）。
二、案經臺北縣政府警察局三重分局移送臺灣板橋地方法院檢察
    署檢察官偵查起訴。
    理  由
一、本院於準備程序進行中，被告乙○○、甲○○就被訴事實均
    為有罪之陳述，經告知被告等簡式審判程序之旨，並聽取公
    訴人及被告等之意見後，裁定進行簡式審判程序。
二、前揭事實，為被告乙○○、甲○○在本院審理時坦承不諱，
    並據證人即賭客岑啟明、黃泰龍、莊添福、吳陳雲蓮、林景
    雲、李謙誠及鄧金得於警詢時證述甚明。此外，復有手繪現
    場圖1 紙、扣案之天九牌1 副、骰子54顆、監視鏡頭1 組、
    抽頭金10,300元、賭資18,080元及現場照片影本12幀等附卷
    可稽，足認被告之自白與事實相符。從而，本件事證明確，
    被告2 人犯行堪以認定，均應依法論科。
三、核被告乙○○所為，係犯刑法第268 條之意圖營利供給賭博
    場所罪及意圖營利聚眾賭博罪。核被告甲○○所為，係犯刑
    法第268 條之意圖營利供給賭博場所罪。被告乙○○、甲○
    ○就所犯刑法第268 條之意圖營利供給賭博場所罪部分，彼
    此間有犯意聯絡及行為分擔，均為共同正犯。又查被告乙○
    ○自98年9 月28日起至同年月29日下午5 時40分許為警查獲
    前之密接時間內，在同一地點，反覆密接提供場所並聚眾賭
    博之犯行，本質上乃具有反覆、延續性行為之特徵，於刑法
    評價上，應認係集合多數犯罪行為而成立之獨立犯罪型態之
    「集合犯」，為包括一罪，應僅成立一罪。再被告乙○○以
    一經營天九牌賭場之行為而觸犯上述意圖營利供給賭博場所
    罪及意圖營利聚眾賭博罪，為想像競合犯，應從一較重之意
    圖營利聚眾賭博罪處斷。末查，被告乙○○、甲○○曾分別
    受有如犯罪事實欄所載之犯罪科刑及執行情形，有臺灣高等
    法院被告前案紀錄表各1 份在卷可憑，其2 人於受有期徒刑
    之執行完畢後，5 年以內故意再犯本件有期徒刑以上之罪，
    均為累犯，均應依刑法第47條第1 項之規定加重其刑。爰審
    酌刑法賭博罪章，對於違犯者予以刑罰評價，無非係以賭博
    乃憑偶然之事實，互爭勝負，以決定財物之得喪，足以啟僥
    倖之心，使人沈迷忘返，非僅廢時失業，抑且助長投機之風
    ，更有傾家蕩產，鋌而走險之虞，其有礙健全社會生活及治
    安秩序之處，不言可喻，被告等為謀不法利益，提供場所聚
    眾賭博，助長社會僥倖歪風，所為實非可取，惟念其營業時
    間尚短，及犯罪後均能坦承犯行等一切情狀，分別量處如主
    文所示之刑，並均諭知易科罰金之標準，以資懲儆。至扣案
    之天九牌1 副、骰子54顆、監視鏡頭1 組係被告乙○○所有
    供犯罪所用之物，另扣案之抽頭金10,300元係被告乙○○因
    犯罪所得之物，業據其供明在卷，爰分別依刑法第38條第1
    項第2 款、第3 款規定宣告沒收。
據上論斷，應依刑事訴訟法第273 條之1 第1 項、第299 條第1
項前段，刑法第28條、第268 條、第55條、第47條第1 項、第41
條第1 項前段、第38條第1 項第2 款、第3 款，刑法施行法第1
條之1 第1 項、第2 項前段，判決如主文。
本案經檢察官李超偉到庭執行職務。
中    華    民    國    98    年    12    月    28    日
                    刑事第二庭  法  官  陳正偉
上列正本證明與原本無異。
如不服本判決，應於送達後10日內敘明上訴理由，向本院提出上
訴狀，上訴於本院第二審合議庭 (應附繕本) 。其未敘述上訴理
由者，應於上訴期間屆滿後20日內向本院補提理由書「切勿逕送
上級法院」。
                                書記官  江文彬
中    華    民    國    98    年    12    月    28    日
附錄本案論罪科刑法條全文：
中華民國刑法第268 條
意圖營利，供給賭博場所或聚眾賭博者，處3 年以下有期徒刑，
得併科3 千元以下罰金。

司法院資訊處製作；財團法人民間司法改革基金會備份。
